臺灣屏東地方法院刑事判決　　　　　　　 94年度訴字第925號
公　訴　人　臺灣屏東地方法院檢察署檢察官
被　　　告　甲○○
上列被告因違反毒品危害防制條例案件，經檢察官提起公訴（94
年度毒偵字第1690號），本院裁定改依簡式審判程序審理，判決
如下：
    主  文
甲○○連續施用第一級毒品，處有期徒刑壹年。又連續施用第二
級毒品，處有期徒刑柒月。扣案之甲基安非他命壹包，毛重零點
貳公克，沒收並銷燬之；扣案之吸食器壹組，沒收之。應執行有
期徒刑壹年陸月。扣案之甲基安非他命壹包，毛重零點貳公克，
沒收並銷燬之；扣案之吸食器壹組，沒收之。
    事  實
一、甲○○前因施用毒品案件，經本院以89年度毒聲字第1776號
    裁定送臺灣屏東看守所附設勒戒處所觀察、勒戒後，經評定
    認為有繼續施用毒品之傾向，由本院以89年度毒聲字第2756
    號裁定送戒治處所施以強制戒治，嗣經本院依法裁定停止戒
    治、撤銷停止戒治，於民國91年10月24日強制戒治執行完畢
    ，經臺灣屏東地方法院檢察署檢察官於91年11月18日以91年
    度戒毒偵字第249 號為不起訴處分確定。
二、詎甲○○不知悔改，於91年10月24日強制戒治執行完畢後5
    年內，復基於施用第一級毒品海洛因之概括犯意，自94年1
    月間某日某時許起，迄同年6 月23日22時許止，在屏東縣車
    城鄉○○村○○路59號居處，以每日施用1 次之頻率，將海
    洛因摻入香菸內點火吸食煙霧之方式，連續施用海洛因多次
    ；另基於施用第二級毒品甲基安非他命之概括犯意，自94年
    1 月間某日某時許起，迄同年6 月22日17時許止，在前述居
    處，以每日施用2 次至3 次之頻率，將甲基安非他命置入玻
    璃球內引火燒烤成煙霧後吸食煙霧之方式，連續施用甲基安
    非他命多次。嗣於94年6 月24日16時30分許，為警前往上述
    居住搜索查獲，並扣得其所有之甲基安非他命1 包，毛重2.
    0 公克、吸食器1 組。
三、案經屏東縣警察局枋寮分局報告臺灣屏東地方法院檢察署檢
　　察官偵查起訴，被告經本院發佈通緝始緝獲到案審理。
    理  由
一、上揭事實，業據被告甲○○於警訊及本院審理中坦承不諱，
    並有扣案被告所有之甲基安非他命1 包，毛重0.2 公克、吸
    食器1 組可稽。而被告經警查獲後，於94年6 月24日19時10
    分許採集其尿液送檢驗結果，呈嗎啡及甲基安非他命陽性反
    應，有台灣檢驗科技股份有限公司濫用藥物尿液檢驗報告1
    紙（見偵卷第21頁）在卷可稽，又扣案白色粉末1 包，毛重
    0.2 公克，經警以台灣尖端先進技醫公司製造之甲基安非他
    命/ 快樂丸/ 嗎啡簡易快速篩檢試劑檢驗結果，確實呈甲基
    安非他命陽性反應，亦有屏東縣警察局枋寮分局查獲毒品初
    步檢驗報告單1 紙在卷可考（見警卷第18頁），堪認被告自
    白與事實相符。被告前因施用毒品案件，經本院以89年度毒
    聲字第1776號裁定送臺灣屏東看守所附設勒戒處所觀察、勒
    戒後，經評定認為有繼續施用毒品之傾向，由本院以89年度
    毒聲字第2756號裁定送戒治處所施以強制戒治，嗣經本院依
    法裁定停止戒治、撤銷停止戒治，於91年10月24日強制戒治
    執行完畢，經臺灣屏東地方法院檢察署檢察官於91年11月18
    日以91年度戒毒偵字第249 號為不起訴處分確定，有臺灣高
    等法院被告前案紀錄表、臺灣屏東地方法院檢察署刑案資料
    查註資料紀錄表及上開不起訴處分書各1 份在卷可憑，是本
    件事證明確，被告犯行洵堪認定。
二、查海洛因、甲基安非他命分別係毒品危害防制條例第2 條第
    2 項第1 款、第2 款所稱之第一級毒品、第二級毒品，依法
    均不得持有、施用。核被告甲○○所為，係犯毒品危害防制
    條例第10條第1 項之施用第一級毒品罪及同條第2 項之施用
    第二級毒品罪。被告持有第一級毒品海洛因及第二級毒品甲
    基安非他命之低度行為，均為施用之高度行為所吸收，均不
    另論罪。又被告先後多次施用第一級毒品海洛因及第二級毒
    品甲基安非他命之犯行，均時間緊接、所犯構成要件相同，
    顯係基於概括犯意反覆為之，為連續犯，均應依刑法第56條
    規定，分別論以一罪，並各加重其刑。又被告所犯上開2 罪
    間，犯意各別，行為互殊，應予分論併罰。爰審酌被告前因
    施用毒品犯行，經施以觀察、勒戒、強制戒治後，仍未能戒
    除毒癮，猶故態復萌，無視於毒品對於自身健康之戕害及國
    家對於杜絕毒品犯罪之禁令，惡性非輕，並審酌施用毒品之
    次數，施用毒品之期間，坦承犯行，態度尚可等一切情狀，
    量處如主文所示之刑，並定其應執行之刑。
三、扣案之甲基安非他命1 包，毛重0.2 公克，因包裝袋與毒品
    無從析離，故包裝袋與甲基安非他命，均應依毒品危害防制
    條例第18條第1 項前段之規定，沒收銷燬之；另扣案之吸食
    器1 組，為被告所有，且係供被告施用甲基安非他命之工具
    ，業據被告供明在卷，應依刑法第38條第1 項第2 款規定，
    併予宣告沒收。
據上論斷，應依刑事訴訟法第273 條之1 第1 項、第299 條第1
項前段，毒品危害防制條例第10條第1 項、第2 項、第18條第1
項，刑法第11條、第56條、第51條第5 款、第38條第1 項第2 款
，判決如主文。
中　　華　　民　　國　　94　　年　　12　　月　　29　　日
                        刑事第三庭   法  官  楊萬益
以上正本證明與原本無異。
如不服本判決應於收受本判決送達後十日內向本院提出上訴書狀
，其未敘述上訴理由者，並得於提起上訴後十日內向本院補提理
由書狀（均須按他造當事人之人數附繕本）「切勿逕送上級法院
」
中　　華　　民　　國　　94　　年　　12　　月　　29　　日
                                    書記官  陳勃諺
附錄本判決論罪法條
毒品危害防制條例第10條
施用第一級毒品者，處 6 月以上 5 年以下有期徒刑。
施用第二級毒品者，處 3 年以下有期徒刑。
